Inventaris van het familiearchief Welcker over de jaren 1792-2007
Nationaal Archief, Den Haag
- Familie Welcker, A.
  - Albertus Welcker (1886-1957) en Johanna Maria van Wessem (1896-1978), A.9.
    - Albertus Welcker, A.9.1.
      - Studententijd in Leiden, A.9.1.3.
        - Persoonlijk leven en studie, A.9.1.3.1.
          - Medaille uitgereikt door de Algemene Nederlandsche Wielrijders Bond., 1910; 439; 1 medaille
          - Foto van een blikseminslag., Z.j.; 440; 1 stuk
        - Leids Studenten Corps en disputen, A.9.1.3.2.
          - Verzamelde naamlijsten van studenten als leden van het Leids Studenten Corps, bedoeld ter introductie van groenen, met bewaard gebleven fragment van een groenenboekje., 1902-1906; 442; 1 omslag
          - Programmaboekjes met teksten van toneelstukken, uitgevoerd door groenen., 1902-1909; 441; 1 omslag
          - Convocaties voor vergaderingen en partijen, met als kwitanties voor contributie uitgegeven lidmaatschapskaarten van het Leids Studenten Corps., 1903-1909; 443; 1 omslag
          - Stukken betreffende zijn lidmaatschap van het gezelschap Transisalania., 1904-1909; 444; 1 omslag
          - Bijzondere pamfletten en programma’s van theatervorstelingen., 1904-1909; 445; 1 omslag
          - Programmaboekjes en folders bij gelegenheid van het 330 en 335-jarig bestaan van de Leidse universiteit., 1905, 1910; 446; 1 omslag
          - Stukken betreffende zijn redacteurschap van het corpstijdschrift Minerva, met statistiek van het aantal Leidse studenten over de jaren 1862-1907 en artikelen van zijn hand., 1906-1908; 447; 1 omslag
          - Vergunning van het Hoogheemraadschap van Rijnland tot het tijdelijk uitdiepen van een sloot in Oegstgeest voor doortocht van een zeilboot., 1907 oktober 19; 448; 1 stuk
          - Spel van Platoons Leven, toneelstuk van P.C. Boutens voor het Delftsch Strudentencorps ter opvoering bij zijn 12e lustrum., 1908; 449; 1 deel
          - Stukken betreffende zijn lidmaatschap van het Dispuut Archimedes., 1909-1911; 450; 1 omslag
          - Medaille behorend bij het erelidmaatschap van de redactie van het tijdschrift Minerva., Z.j.; 451; 1 medaille
          - Verzamelde maskeradefoto’s van zonen van Tiberius en van een intocht van Richard Leeuwenhart “op weg naar het Heilige Land” tijdens de kruistochtcampagne van 1189., [Z.j.]; 452; 3 stukken
        - Journalistiek en maatschappelijke activiteiten, A.9.1.3.3.
          - Plakboek met krantenknipsels over de activiteiten in de Nederlands-Zuidafrikaanse Vereeniging in Leiden en zijn artikelen over Minerva en de Leidse Universiteit., 1904-1906; 453; 1 deel
          - Kiezerslijst voor de verkiezingen van 1905 en tekst van een Kiesrechtlied bedoeld als verkiezingspamflet voor Nypels. Gedrukt., 1905, 1909; 454; 2 stukken
          - Schoolcahiers met knipsels van krantenartikelen van Welcker in De Nieuwe Courant, genummerd I-X., 1906-1911; 455-456; 2 omslagen
            - I-V, 1906 maart 10 - 1909 maart 12, 455
            - VI-X, 1909 maart 12 - 1911 juni, 456
          - Perskaarten van Welcker als academisch correspondent voor De Nieuwe Courant, met ingekomen brief van de hoofdredactie naar aanleiding van zijn ontslag wegens afstuderen., Z.j. (1906), 1909, 1911; 457; 3 stukken
          - Door Welcker vervaardigde studiegidsen voor de Nederlandsch Zuid-Afrikaansche Vereeniging, getiteld “het studeren van Zuid-Afrikaanders aan de Nederlandse Universiteiten met krantenknipsel en correspondentie over lessen in het Afrikaans., 1906-1910; 458; 1 omslag
          - Vrede, veertiendaagsch blad gewijd aan ware menschelijkheid, met een stuk ‘Vogelmoorden’ naar aanleiding van een ingezonden brief van A. Welcker tegen de jacht op zeevogels in broedtijd op de Waddeneilanden., 1908 juli 18; 459; 1 katern
            Het blad is ernstig beschadigd en kan niet dan na restauratie worden geraadpleegd. Een fotokopie van het artikel is bijgesloten.
          - Stukken betreffende het dertigste en eenendertigste Nederlandsch Taal- en letterkundig congres in Leiden en Maastricht., 1908, 1910; 460; 1 omslag
          - Tekst van een redevoering bij gelegenheid van de oprichting van de studentenafdeling van het Algemeen Nederlands Verbond in Groningen., 1910; 461; 1 stuk
          - Stukken betreffende zijn lidmaatschap van het groepsbestuur Nederland van het Algemeen Nederlandsch Verbond en manifestaties van het verbond., 1908-1914; 462; 1 omslag
      - Uitzending naar de Balkan en promotie, A.9.1.4.
        - Stukken betreffende zijn inloting in de nationale militie., 1903; 463; 1 omslag
        - Krantenartikelen in Nederlandse dagbladen over de Balkanoorlog en het Rode Kruis aldaar., 1912-1913; 464; 1 omslag
        - Stukken betreffende zijn reis en zijn werkzaamheden werk als heelmeester bij het Nederlandsche Rode Kruis in Bulgarije tijdens de Balkanoorlog., 1912-1913; 465; 1 omslag
        - Album, door Welcker samengesteld als correspondent voor diverse dagbladen en tijdschriften., 1912-1913; 786; 1 deel
        - Aantekeningen over de ziektegeschiedenis van gewonde Bulgaren., 1912-1913; 466; 1 deeltje
        - Medische foto’s van patiënten, met groepsfoto’s, van het Rode Kruis-team., 1912-1913; 467; 1 pak
        - Correspondentie over door hem verkregen herinneringsmedailles en onderscheidingen., 1913-1914; 468; 1 omslag
        - Bulgaarse oorkonden van het Rode Kruis en de regering., 1913 augustus; 772; 2 stukken
        - Herinneringskruisen en eretekenen van het Nederlandse en Bulgaarse Rode Kruis., 1913-1914; 469; 3 doosjes
        - Stukken betreffende lezingen en referaten over zijn reis naar en nadere bevindingen in de Balkan., 1913-1932 en z.j.; 470; 1 omslag
        - Aantekeningen ter voorbereiding van zijn proefschrift., Z.j. (ca. 1915); 471; 1 deel
        - Correspondentie met zijn uitgever over de druk van zijn proefschrift en zijn bezwaren tegen de later ingekomen rekeningen, met ingekomen recensie van een van zijn referaten in het Zentralblatt für Chirurgie., 1915-1917; 472; 1 omslag
        - Acuut symmetrisch gangreen en verwante ziektebeelden na infectieziekten na ervaringen opgedaan in den Eersten Balkanoorlog 1912-1913. Proefschrift., 1916; 473; 1 deel
        - Handtekeningenlijst van het promotiediner, met stukken betreffende de promotiepartij op de sociëteit Minerva., 1916; 474; 1 omslag
      - Privé-aangelegenheden, A.9.1.5.
        - Persoonlijk leven na 1911, A.9.1.5.1.
          - Stukken betreffende zijn huwelijk met Johanna Maria van Wessem en de viering van zijn bruidsdagen., 1919; 475; 1 omslag
          - Dioramafoto’s van boerderijen in Twente, als souvenir gekocht tijdens hun huwelijksreis., 1919; 476; 2 stukken
          - Foto’s van een botbreuk aan zijn pols., 1919 februari 7; 477; 2 stukken
          - Dagboek met aantekeningen over de eerste levensjaren van Joanna Maria Welcker, met foto’s en andere bijlagen., 1920-1922; 478; 1 deel
          - Sinterklaasrijmen van zijn hand voor gezinsleden., Z.j. (ca. 1930); 479; 3 stukken
          - Geboortebewijs, uitgereikt door het gemeentebestuur van Alkmaar., 1934 september 8; 480; 1 stuk
          - Penningen voor de voltooiing van afstandsritten te paard, uitgereikt door A.D. Klebe, manegehouder in Rotterdam., 1934, 1937; 481; 2 penningen
          - Geïmproviseerde menukaarten van een diner bij zijn zilveren bruiloft op 3 juli 1944. Geschreven., 482; 2 stukken
          - Ingekomen foto’s genomen tijdens het huwelijk van zijn dochter Anneke Welcker met Arthur de Gelder., 1944 december; 483; 1 omslag
          - Ingekomen condoleancebrieven naar aanleiding van het overlijden van zijn zuster Clara Johanna Welcker., 1946 januari - februari; 484; 1 omslag
          - Staat met vingerafdrukken., Z.j. (mogelijk 1947-1948); 485; 1 stuk
          - Stukken betreffende zijn overlijden en crematie., 1957; 486; 1 omslag
        - Woningen en roerende bezittingen, A.9.1.5.2.
          - Garantieformulier voor luchtbanden van een fiets, uitgereikt door de A.N.W.B. Toeristenbond voor Nederland., 1913 februari 12; 487; 1 stuk
          - Stukken betreffende de huur van het pand Weteringschans 41 in Amsterdam., 1915-1923; 488; 1 omslag
          - Stukken betreffende de koop en het beheer van zijn woonhuis Roemer Visscherstraat 19-21 in Amsterdam, met retroacta vanaf de bouw van het pand in 1888 en taxatierapporten van de inboedel., 1917-1949; 489; 1 omslag
          - Bouwtekeningen in verband met verbouwingen in het pand Roemer Visscherstraat 19-21., 1923-1949; 490-496; 1 band en 4 omslagen
            - Bouwtekeningen en facturen voor de aanleg van een verwarming in het pand, 1923 december 12, 490; 1 band
            - Bouwtekeningen voor de inrichting van het interieur, 1943 en z.j, 491
            - Bouwtekeningen voor verbouwingen in 1947, 492
            - Bouwtekeningen voor verbouwingen in 1948, 493
            - Bouwtekeningen voor verbouwingen en inrichting in 1949, 494
            - Bouwtekeningen van een verbouwing van een garage in Bloemendaal tot woningen, z.j., 495; 1 stuk
              Waarschijnlijk is dit stuk als reclame aan de bouwtekeningen toegevoegd.
          - Huurovereenkomst met de directie van de N.V. Cornelia Johanna Maatschappij tot exploitatie van onroerende goederen te Amsterdam en enkele particulieren inzake tuingrond aan het Zandpad in het Vondelpark, met geleidebrief., 1932 september; 496; 2 stukken
          - Stukken betreffende de aankoop en het beheer van het zomerhuisje “’t Paelhuys” in Loosdrecht en een daarbij geplaatste zeilboot., 1933-1947; 497; 1 omslag
          - Stuken betreffende de restauratie van de door de oorlog verwoeste vaderlijke woning Nieuw Eureka aan de Schelmseweg in Oosterbeek., 1945-1955; 498; 1 omslag
          - Foto’s van de villa Nieuw Eureka in de staat vóór 1944, Z.j.; 499; 3 stukken
            Mogelijk een aanbeveling
          - Ex libris., Z.j.; 500; 1 omslag
        - Financiën, A.9.1.5.3.
          - Testamenten, met codicillaire bepalingen., 1916-1948; 501; 1 omslag
          - Verzekeringspolissen., 1916-1948; 502; 1 omslag
          - Bonkaart krachtens de Distributiewet 1916., 1919 juli 31; 503; 1 stuk
          - Hypotheekakten en schuldbekentenissen, met stukken betreffende de aflossing., 1923-1948; 504; 1 omslag
          - Ingekomen stukken betreffende zijn deelname aan de nadere verdeling van enige duizenden guldens uit de nalatenschap van H.J. van Wessem, geboren Pollones na beëindiging van een vruchtgebruik van enkele erfgenamen., 1940-1947; 505; 1 omslag
          - Stukken betreffende aanslagen van de Rijksbelastingdienst., 1945-1956; 506; 1 omslag
          - Memorie van successie over zijn deel van de nalatenschap van zijn zuster Clara Johanna Welcker met ingekomen afrekening van de notaris., 1946; 507; 1 stuk
          - Stukken betreffende een nadere overeenkomst met de Rijksbelastingdienst over aanslagen voor de vermogensbelasting op met hypotheken belaste huizen., 1954-1955; 508; 1 omslag
          - Stukken betreffende de regeling van een boedelscheiding tussen Albertus Welcker en Johanna Maria van Wessem wegens niet meer samenwonen., 1955; 509; 1 omslag
          - Stukken betreffende zijn nalatenschap., 1957; 510; 1 omslag
      - Openbaar leven in Nederland, A.9.1.6.
        - Medische loopbaan, A.9.1.6.1.
          - Stukken betreffende de inrichting van zijn praktijk aan de Weteringschans., 1911-1924; 511; 1 omslag
          - Stukken betreffende zijn aanstelling als geneesheer in ziekenhuizen in Amsterdam, met de daarbij behorende pensioenregelingen en verzekeringen., 1911-1949; 512; 1 omslag
          - Stukken betreffende zijn medewerking aan een justitieel onderzoek naar het slachtoffer van een dodelijk gebleken abortusmedicijn., 1913; 513; 1 omslag
          - Stukken betreffende zijn lidmaatschap en vergaderingen van verenigingen op chirurgisch en medisch gebied., 1916-1936; 514; 1 omslag
          - Correspondentie met de enquêtecommissie inzake de opleiding van ziekenhuisverplegers over zijn voorstellen tot verbetering., 1919 januari; 515; 3 stukken
          - Stukken bij A. Welcker ingekomen als arts: brieven van patiënten en formulieren., 1924-1944; 516; 1 omslag
          - Foto’s van Welcker tijdens zijn werkzaamheid als arts in het Wilhelmina Gasthuis., ca. 1920-1948; 517; 1 omslag
          - Correspondentie met de Stratfort Tourist Company in New York City naar aanleiding van een verongelukte patiënt., 1926 juli - augustus; 518; 1 omslag
          - Stukken betreffende zijn 25-jarig jubileum bij het Wilhelmina Gasthuis in Amsterdam., 1936 juli - augustus; 773-519; 1 stuk, 1 deel en 1 omslag
            - Getuigschrift van het gemeentebestuur van Amsterdam wegens zijn jubileum, 773; 1 stuk
            - Album, aangeboden door patiënten en oud-patiënten, 787; 1 deel in 1 doos
            - Overige stukken, 519; 1 omslag
          - Notitie “Vandaag geen spreekuur”, verstuurd door zijn dienstbode naar een patiënt., Z.j.; 520; 1 stuk
            De boodschap is geschreven op de achterzijde van een reproductie van Rembrandts ‘honderdguldenprent’.
        - Medische publicaties, A.9.1.6.2.
          - Brief aan de redactie van het Tijdschrift voor Geneeskunde met voorstellen tot verbetering van het blad, afschrift., 1915 januari 1; 521; 1 stuk
          - Manuscripten van artikelen over ingrepen bij tyfus, rectale aandoeningen en de blaas, met een tekening., 1913-1938 en z.j.; 522; 1 omslag
          - Stukken betreffende een artikel van Welcker: ‘De chirurgische complicaties na caries dentium (cariës)' in Geneeskundige bladen uit kliniek en laboratorium, met convocaat voor een voordracht van Welcker over dat onderwerp., 1917-1918; 523; 1 omslag
          - Edities van Cursus over verpleging van chirurgische patiënten., 1927, 1947; 524; 2 delen
          - Teksten van lezingen, demonstraties of manuscripten ter voorbereiding van artikelen met aantekeningen over bijzondere gevallen uit zijn praktijk., 1933-1940 en z.j.; 525; 1 omslag
          - Brochure 'Hoe men een schijnbaar dooden drenkeling weer tot het leven terug kan brengen', uitgegeven door de Maatschappij tot redding van drenkelingen, met foto’s van Welcker., Z.j. (vóór 1934); 526; 1 deeltje
          - Manuscript ‘De toepassing van kininezouten in de heelkunde’, met correspondentie met de uitgever., 1938; 527; 1 omslag
          - Meertalige versies van een brochure over de toepassing van kinine in de chirurgie, door Welcker of H.P.A. Smit, uitgegeven door het Cincona-instituut., 1938-1940; 528; 7 deeltjes
          - Correspondentie met de uitgeverij Van Holkema en Warendorf over uitgaven van Practische chirurgie., 1939-1940; 529; 1 omslag
          - Aantekeningen en manuscript van een referaat over de colitis ulcerosa (ontsteking aan de dikke darm)., 1940; 530; 1 omslag
          - Ingekomen brieven en krantenknipsels naar aanleiding van zijn medische handboeken., 1940-1952; 531; 1 omslag
          - Stukken betreffende zijn lidmaatschap aan de commissie voor het artsexamen aan de Universiteit van Amsterdam., 1941-1949; 532; 1 omslag
          - ‘In memoriam A.J.M. Kröger’, overdruk van het Tijdschrift voor geneeskunde van 25 augustus 1945., 533; 1 stuk
          - Practische kleine chirurgie voor huisartsen en studenten. Tweede druk., 1948; 534; 1 deel
          - Stukken betreffende een artikel over spataderen in 'Mededelingen aan HH. Controlerende geneesheren' van de N.V. Eerste Rotterdamsche., 1953 november; 535; 1 omslag
          - Aantekeningen over de behandeling van botbreuken bij eerste hulp in noodgevallen of oorlogssituaties., Z.j.; 536; 1 stuk
        - Kunstverzameling, A.9.1.6.3.
          - Lijst van op een verkooptentoonstelling geëxposeerd grafisch werk in de periode 1919-1923., Z.j.; 537; 1 stuk
          - Correspondentie met beeldende kunstenaars., 1922-1947; 538-552; 15 omslagen
            - P. Alma, Jo Bezaar, Jeane Bieruma Oosting, Herman van der Bogaard, Jan Boon, H.F. Boot, Jules de Brycker, Aart Bijl, W.J.C. Cambier van Nooten, 1922-1955, 538
            - Trude (?) Deké; A. Derksen van Angeren; H.B. Dieperink jr.; Aart van Dobbenburgh; G. Dragusen (?) Roemenië, W.F. Dupont;. Nico Eekman, 1923-1948, 539
            - M.C. Escher, Hein van Essen, B. Essers, (ook over James Ensor) B. Essers, 1922-1931, 540
            - A. Fortuin, Roelf Gebrands, en Goudman, J.W. Havermans, H.A. Henriët, W. van Heusden, Kees Heynsius, Jan Heyse, 1923-1945, 541
            - E. Ten Klooster, H.S. van Klooster, 1922-1928, 1945-1956, 542
            - J.W. Kobe, Kees Koeman, W. van Konijnenburg, A.W. Kort, 1922-1928, 543
            - G. Langeweg, C.J. Maks, A.Mankes, Harmen Meurs, Wybo Meyer, S. Moulijn, 1928-1931 en z.j., 544
            - A.J. Neuhuys, Toon Ninaber van Eijben, Wim Noordhoek, 1923-1948, 545
            - Dirk Nijland, J. van Oosten Slingeland, J.H. Pierneef, Pretoria, Jan Poortenaar, 1924-1957, 546
            - J. Proost, M.J. Richters, Lodewijk Schelfhout, 1922-1929, 547
            - Jan Schonk, 1923-1930, 548
            - A. Schotel, Lodewijk Sengers, Joop Soff, H, van der Stok. Lou Strik, Jan Teixeira de Mattos, Jan Toorop, Kees van Urk, Jan L. van der Ven, 1923-1957, 549
            - Cor Visser, Jan Visser, D.H. Voltz, J. Weiland, 1923-1933 en z.j., 550
            - Ludwig Oswald Wenckebach, 1921-1931, 551
            - Jaap Weyand, Jan Wittenberg, Cor de Wolff, A. van Zeegen, 1926-1938, 552
          - Kladaantekeningen over zijn acquisities en uitgaven voor zijn kunstverzameling., 1923-1925 en z.j; 553; 2 stukken
          - Ingekomen overdrukken van artikelen van kunsthistorici met dankbetuiging voor zijn adviezen of vermelding van kunstwerken uit zijn verzameling., 1932-1955; 554; 1 omslag
          - Stukken betreffende uitleningen van prenten aan musea en tentoonstellingen., 1934-1956; 555; 1 omslag
          - Catalogi van tentoonstellingen van zijn prentenverzameling, met krantenknipsels en drukproeven., 1934-1960; 556; 1 omslag
          - Overdruk van een artikel van F.M. Jaeger over de kunstschilder H.S. van Klooster in het Chemisch Weekblad., 1935; 557; 1 katern
          - Lijsten van zijn verzamelingen grafiek., 1936 en z.j.; 558; 1 omslag
          - Stukken betreffende schenkingen van prenten of tekeningen door Welcker aan een museum of openbaar prentenkabinet., 1936-1946; 559; 1 omslag
          - Stukken betreffende een gerechtelijk geschil met F.W.H. Hollstein over een vordering tot betaling van een door Welcker te verkopen “honderdguldenprent” van Rembrandt., 1941-1942; 560; 1 omslag
          - Stukken betreffende de ter veiling aanbieding van zijn verzameling grafisch werk aan Paul Brandt ter vereffening aan Alsberg Goldberg en co, met kopie en geleidebrief, met affiche, 1944 juli; 561; 1 omslag
          - Ingekomen facturen van veilinghouders., 1947-1952; 562; 1 omslag
          - Stukken betreffende de opstelling van een legaat voor een na zijn overlijden op te richten Stichting collectie Welcker te vestigen in Leiden., 1947-1955; 563; 1 omslag
          - Stukken betreffende zijn lidmaatschap en erelidmaatschap van de Amsterdamse Prentkring., 1947-1956; 564; 1 omslag
          - Ingekomen kunstzinnige nieuwjaarskaarten van D. Giltay Veth., 1950-1956; 565; 1 omslag
          - Speciaal ingebonden exemplaar van de catalogus van een tentoonstelling 'De verzameling van dr. A. Welcker. Nederlandse tekeningen der zestiende en zeventiende eeuw' door het Prentenkabinet van het Rijksmuseum., 1956 april; 566; 1 band
        - Kunsthistorische publicaties, A.9.1.6.4.
          - Correspondentie over kunsthistorische aangelegenheden of over de expertise van zijn kunstbezit., 1922-1955; 567-578; 11 omslagen
            - J.J. Aarts, 22 januari 1929; J. Adriani, Wenen z.j.; A. Baarspul, 12 februari 1939; D.J. Bakker, 5 november 1940; D.C. Basütt, Londen 1937-1938; K. Bauch, Freiburg im Breisagau, 1922-1938; H.A. Beelaerts van Blokland, 24 september 1931; O. Benesh, 13 januari 1938; E.A. van Beresteyn, 1937-1944; Berkefeld-Filter Maatschappij, 7 juni 1941; O. de Beus, 1938; E. Beydals, 1944-1946; J.F. Bianchi, 10 maart 1944; J.D. W. Bierens de Haan, 3 augustus 1931; Vereniging Joan Blaeu, 1930; B.Blinxma, 2 februari 1944; Vitali Block, 1938-1942, 567
            - F. Boddingius, 11 oktober 1943; C.O. Boermer, 1942-1947; H. Boogaard, 12 januari 1942; A.C. Boogaard-Bosch, 3 februari 1937; Boom, Heerlen, 1940-1941; K.G. Boon. 1940-1942; S.J. Bouma, 24 mei 1955; J. Brassinne, 1933, 1939; J.E. Brom, 6 juni 1934; J.D. Bruijcker, 21 november 1938; Buisman, 19 mei 1941; M. Buitendijk, z.j.; A. de Bussy, 8 april 1936; D.J.G. Buurman, 1943-1944, 568
            - Colnaghi & Co, 14 december 1937; Coornhertherdenking, comité, 2 oktober 1940; M. Daniels, 27 oktober 1938; A.J.J. Deleu, 1937, 1943; W.A. Deusch, 15 november 1940; C.A.J. van Dishoeck, 27 juli 1927; J. Dona, 2 augustus 1928; J.A. van Doorne, 26 december 1956; E. Drijntsen, 15 november 1943; J. Dijkstra, juni 1943; C.P.J. van Eeghen, 23 oktober 1934; Kunsthandel Eisenloeffel, 11 januari 1923; A. Frequin, fotohandel, 8 januari 1942; R. Fernhout, 1 augustus 1944, 569
            - E.J. de Gelder, 19 maart 1937; van Gelder en zonen, z.j.; H.E. van Gelder, 1937-1940; J.G. van Gelder, 1931-1947; H. Gerson, 1934-1956, 570
            - J.B.F. van Gils, 1935-1939; Matthias Gold, 1937; Erna Goldscmidt Brussel, 2 juni 1936; J.R. Gosschalk, z.j.; D. Le Grom, 20 augustus 1938; T. Grossmann, 19 september 1947; W. Jos. de Gruijter, 14 februari 1931; S.J. Gudlangson, 1946-1947; J.K. van der Haagen, 21 september 1931; Th.P. Haanbrink, 21 november 1940; D. Hannema, 1935-1938; Heemskerk, 9 april 1947; A. Hepner, 18 november 1936; Fa. A. Heijdenrijk jr, 5 september 1945, 571
            - Ch. Hollard, 1937-1938; G.J. Honig, 10 september 1934; W. van Hooff Gualthery van Weezel, 1940-1942; D.A. Hoogendrijk & Co, 1932-1941; G.J. Hoogerwerf, 1932; J.W. Hudig, 24 februari 1936; A.H. Hurd, 1936-1938; B. Ingram (Illustrated London News), 13 september 1937; Jkvr. C.H. de Jonge, 1934-1937; W.R. Juynboll, 1933-1947; Kist, 5 april 1948; H.E. Knappert, 9 juni 1934; J. Knoef, 31 oktober 1934; J.B. Kobé, 17 mei 1939; D. Kouwenaar, 2 december 1939; G.A. Kurtz, 1938-1942; H. Krabbé, 1944-1947, 572
            - W.A. van Laer, 1942; A.J.M. Lamers, 1922; G. Langeweg, 1944-1946 en z.j.; M.C.T. van Lennep, 2 januari 1939; W. Legiorini, 15 oktober 1931; Bibliotheekcommissie Legs Albin Body, Spa, 1922-1929; C.J.P. Lejeune, 21 juni 1941; J.A. Lemaitre, 23 mei 1936; B. Lensz, 14 november 1939; Frits Lugt, 1931, 1946; Th.H. Lunsingh Scheurleer, 1936, 1940; W. Martin, 1836-1939; P. Meder, 1932; Han van Meegeren, 1949; Meiers, 1936-1938; A. Merens, 1 december 1937; A.M. Mesing, 30 september 1947, 573
            - G. Minderman, 1946-1947; A. Miolée, 16 april 1942; W. Moll, 1937-1942; I. Moltke, 1936-1939; H.C. Molster, 26 april 1947; G. Naumann, 1935; C.M. Nebehay, 1937-1946; Nederlands Bijbelgenootschap, 31 Januari 1939; J.M. Noothoven van Goor, 1943; H. Nijhoff-Seldorff, 11 februari 1939; A. Nijstad, 1946; F. van Oesteren, 1941; F.F. von Oppenheimer, 1 maart 1939; E. Partz, 1937; J.K. Parker, 19 januari 1933; W.L. Pel, 22 oktober 1946. E. Plietzch, z.j.; G.A. van Poelje, z.j., 574
            - C. Reelink, 1942-1947; G.Q. van Regteren Altena, 1934-1956; J. Renaud, 4 mei 1939; R. Rethel Kuyt, 10 juni 1938; A.E. Rientjes; J.H.M.van Rooy, 29 december 1938; J. Rouchée, 20 juni 1936; R. van Royen, 28 december 1937; Van Ryckevorsel, 28 september 1946; Rijksen, 1942; Ef. Schapiro, 15 januari 1948; A.B. van Schilfgaarde, 1940, 1945; C.J. Schimmelpenninck, 14 juli 1943; H. Schneider, 1936-1940; J.A. Schreuder, 8 februari 1939; E. Schreuter, 1939; R. Schrey, 1938-1939; Schouten, 22 mei 1938, 575